臺灣南投地方法院刑事判決
111年度易字第412號
公  訴  人  臺灣南投地方檢察署檢察官 
被      告  歐雅芳





上列被告因違反毒品危害防制條例案件，經檢察官提起公訴（11
1 年度毒偵字第669 號），被告於準備程序中就被訴事實為有罪
之陳述，經告以簡式審判之旨，並聽取當事人意見後，本院裁定
進行簡式審判程序，判決如下：
    主          文
甲○○施用第二級毒品，處有期徒刑柒月。
    犯罪事實及理由
一、被告甲○○所犯毒品危害防制條例第10條第2 項之施用第二
　　級毒品罪，係死刑、無期徒刑、最輕本刑為3 年以上有期徒
　　刑以外之罪，且非高等法院管轄第一審案件，被告於本院準
　　備程序中，先就被訴事實均為有罪之陳述，經告知簡式審判
　　程序之旨，並聽取檢察官、被告之意見後，本院裁定進行簡
　　式審判程序；本案之證據調查，依刑事訴訟法第273 條之 2
　　之規定，不受同法第159 條第1 項、第161 條之2 、第 161
　　條之3 、第163 條之1 及第164 條至第170 條之限制。
二、本案犯罪事實及證據，除犯罪事實「在不詳處所，以不詳方
　　式」之記載應更正為「在南投縣埔里鎮之某友人住處，以玻
　　璃球燒烤之方式」，證據部份應補充被告於本院準備程序及
　　審理時之自白（見本院卷第60、65頁）外，餘均引用起訴書
　　之記載（如附件）。
三、論罪科刑之理由：
  ㈠按觀察、勒戒或強制戒治執行完畢釋放後，3 年內再犯第10
　　條之罪者，檢察官或少年法院（地方法院少年法庭）應依法
　　追訴或裁定交付審理。毒品危害防制條例第23條第2 項定有
　　明文。查被告於民國110 年間因施用第二級毒品案件，經本
　　院以110 年度毒聲字第119 號裁定送觀察、勒戒後，認無繼
　　續施用毒品之傾向，於110 年12月9 日執行完畢釋放，並由
　　臺灣南投地方檢察署檢察官以110 年度毒偵緝字第95號為不
　　起訴處分確定，有臺灣高等法院被告前案紀錄表附卷可稽。
　　從而，被告於上開觀察、勒戒釋放後，3 年內之111 年2 月
　　間再犯本案毒品危害防制條例第10條第2 項之施用第二級毒
　　品犯行，自應依法追訴審理。
　㈡甲基安非他命係屬毒品危害防制條例第2 條第2 項第2 款所
    指之第二級毒品，不得非法持有、施用。核被告所為，係犯
    毒品危害防制條例第10條第2 項之施用第二級毒品罪。而被
    告施用第二級毒品前持有第二級毒品之低度行為，為施用第
    二級毒品之高度行為所吸收，不另論罪。 
　㈢公訴意旨雖主張：被告前因毒品等案件，分別經本院判決判
　　處有期徒刑8 月、3 年8 月（2 次）、3 年9 月、2 月、 6
　　月，定應執行有期徒刑6 年確定。又因毒品案件，經本院判
　　決判處有期徒刑7 月確定。上開案件接續執行，於105 年 5
　　月2 日縮短刑期假釋出監，後因案撤銷假釋（下稱：甲執行
　　案）。又因毒品案件，經本院以105 年度埔簡字第195 號判
　　決判處有期徒刑5 月確定；復於106 年間，因毒品案件，經
　　本院以106 年度埔簡字第29號判決判處有期徒刑6 月確定，
　　前揭2 案再經本院以106 年度聲字第318 號裁定合併應執行
　　有期徒刑10月確定（下稱：乙執行案）。上開乙執行案與甲
　　執行案之殘刑1 年4 月14日接續執行，於108 年2 月15日縮
　　短刑期執行完畢，5 年以內故意再犯本案有期徒刑以上之罪
　　，為累犯，且本案與前所犯構成累犯要件之他罪均為毒品犯
　　罪，罪質同一，顯見其對刑罰反應薄弱，參酌釋字第775 號
　　解釋意旨，請依刑法第47條第1 項規定加重其刑。惟公訴意
　　旨並未就此構成累犯之事實（例如前案確定判決、執行指揮
　　書、執行函文、執行完畢等文件，或如前案完整案號、接續
　　執行期間等事實），以及應加重其刑之事項（例如具體指出
　　被告所犯前後數罪間，關於前案之性質、前案徒刑之執行完
　　畢情形、再犯之原因、兩罪間之差異、主觀犯意所顯現之惡
　　性及其反社會性等各項情狀），具體指出證明之方法，故不
　　論以累犯、而係列為刑法第57條第5 款所定「犯罪行為人之
　　品行」之量刑審酌事項，併予敘明。　
　㈣爰審酌被告已有多次施用毒品案件之前案紀錄，有上開前案
　　紀錄表在案足佐，未能戒除毒癮，再度施用毒品，無視毒品
　　對於自身健康之戕害及國家對於杜絕毒品犯罪之禁令，行為
　　實有不該，兼衡其犯後坦承犯行、尚見悔意，施用毒品係屬
　　自戕行為，犯罪手段平和，犯罪之動機、目的、情節、所生
　　危害，及其自述國中畢業之智識程度，先前從事水電工作、
　　家庭經濟情況勉強之生活狀況（見本院卷第65頁），暨其品
　　行等一切情狀，量處如主文所示之刑。 
四、適用之法律：
　　刑事訴訟法第273 條之1 第1 項、第299 條第1 項前段、第
　　310 條之2 、第454 條第2 項。
五、如不服本判決，應於收受送達後20日內向本院提出上訴書狀
　　，並應敘述具體理由；其未敘述上訴理由者，應於上訴期間
　　屆滿後20日內向本院補提理由書（均須附繕本）。
本案經檢察官簡汝珊提起公訴，檢察官王晴玲到庭執行職務。
中    華    民    國   111    年    12    月    13    日
                  刑事第五庭    法  官  張國隆
以上正本與原本無異。
如不服本判決應於收受送達後20日內向本院提出上訴書狀，並應
敘述具體理由；其未敘述上訴理由者，應於上訴期間屆滿後20日
內向本院補提理由書（均須按他造當事人之人數附繕本）「切勿
逕送上級法院」。
                                書記官  張馨方
中    華    民    國   111    年    12    月    13    日
附錄本案論罪科刑法條：
毒品危害防制條例第10條第2 項
施用第二級毒品者，處三年以下有期徒刑。